【裁判字號】    97,易,179
【裁判日期】    971107
【裁判案由】    賭博等
【裁判全文】
臺灣臺南地方法院刑事判決               97年度易字第179號
公  訴  人  臺灣臺南地方法院檢察署檢察官
被      告  戊○○
            丁○○
            甲○○
            丙○○
            己○○
前列五人共同
選任辯護人  黃順天律師
被      告  乙○○
上列被告等因賭博等案件，經檢察官提起公訴（97年度偵字第
1725 號），本院判決如下：
    主  文
戊○○共同在公眾得出入之場所賭博財物，處罰金新台幣貳萬伍
仟元，如易服勞役，以新台幣壹仟元折算壹日。扣案如附表所示
之物均沒收。
己○○共同在公眾得出入之場所賭博財物，處罰金新台幣壹萬元
，如易服勞役，以新台幣壹仟元折算壹日。扣案如附表編號一至
十七所示之物均沒收。
乙○○在公眾得出入之場所賭博財物，處罰金新台幣伍仟元，如
易服勞役，以新台幣壹仟元折算壹日。扣案如附表編號一至十七
所示之物均沒收。
戊○○被訴電子遊戲場管理條例第二十二條之罪部分無罪。
丁○○、甲○○、丙○○均無罪。
    事  實
一、戊○○於民國（下同）96年9月1日，自案外人張泰傑處受讓
    臺南縣善化鎮○○路387號1樓「大金電子遊戲場」及389號
    1樓「大鑽電子遊戲場」，即在上開2址，以「大鑽電子遊戲
    場」之名義，擺設均內含ＩＣ板之電動賭博機具「大舞台」
    、「春秋三代」、「戰象」、「彩金世界」各1台、「戰國
    風雲」、「金蘋樂園」、「滿貫大亨」及「水果盤」各2台
    、「黃金賽馬」及「星鑽迷13」各3台、「超悟空」5台、「
    星鑽97」7台等共30台，供不特定賭客與之賭博財物，並自
    96年10月13日起以月薪新臺幣（下同）18,000元僱傭與之有
    賭博財物犯意聯絡之店員己○○，在上開遊戲埸內擔任為賭
    客開分及洗分、兌換現金之工作。上開電動賭博機具之把玩
    方式，係由賭客以現金兌換代幣，將代幣投入電動賭博機具
    內取得分數供下注押分，各由機具內之IC板程式決定偶然之
    輸贏，若押中可得倍數不等之分數；若未押中，所下注之賭
    資歸戊○○所有；賭客不願把玩時，則可就機具上所顯示之
    分數，依兌換時相同之比例向店家換取現金，藉此與不特定
    賭客賭博財物。嗣於96年10月31 日上午11時55分許，乙○○以賭博之犯意把玩「黃金賽馬」機具上所得之分數100分
    ，向店員己○○兌換現金新臺幣（下同）100元時，為警當
    場查獲，並扣得該100元及上開電玩機具30台（含IC板57片
    ）、兌換籌碼處之賭資7,367元、代幣6,054個、分數統計表
    6張、積分卡45張。
二、案經臺南縣警察局善化分局報請及台灣台南地方法院檢察署
    檢察官自動檢舉偵查起訴。
    理  由
甲、程序方面（關於證據能力之判斷）
一、按被告以外之人於偵查中向檢察官所為之陳述，除顯有不可
    信之情況者外，得為證據；刑事訴訟法第159條之1定有明文
    。本件證人即警員余昇峰於偵查之證述，並無證據顯示有何
    顯不可信之情形，自得為證據。被告戊○○、丁○○、甲○○、丙○○、己○○之共同選任辯護人雖主張證人余昇峰為
    司法警察，其證述不可作為唯一證據，然其僅係法院對證據
    之證明力之評估，尚非可遽此認定員警之證述即一律有顯有
    不可信之狀況，辯護人此部分之主張，尚有誤會。
二、按被告以外之人於檢察事務官、司法警察官或司法警察調查
    中所為之陳述，與審判中不符時，其先前之陳述具有較可信
    之特別情況，且為證明犯罪事實存否所必要者，得為證據。
    刑事訴訟法第159條之2定有明文。證人即被告乙○○於警詢
    中之證述，雖經被告戊○○、丁○○、甲○○、丙○○、己○○之共同選任辯護人於本院主張係被告以外之人於審判外
    之陳述，認無證據能力。惟查，被告乙○○警詢中關於被告
    己○○是否兌換現金交付伊乙節之陳述，與其於本院審理時
    以證人身分具結後之證述，內容顯然不符，本院審酌其警詢
    中之陳述與證人余昇峰於偵查及本院審理時所證述之內容相
    符，且經本院勘驗警詢錄音帶後，發現乙○○製作警詢筆錄
    時回答之重要內容，與警詢筆錄記載大致相符，且係被告乙○○遭查獲後於偵查機關所為之第一次陳述，較無受其他共
    犯影響之機會，因認其警詢陳述具有較可信之之特別情況，
    且為證明被告戊○○、己○○賭博犯行所必要者，依據上開
    刑事訴訟法第159條之2規定，得為證據。
三、按可得為證據或得沒收之物，得扣押之；對於應扣押物之所
    有人、持有人或保管人，得命其提出或交付；刑事訴訟法第
    133條定有明文。又按檢察官、檢察事務官、司法警察官或
    司法警察逮捕被告、犯罪嫌疑人或執行拘提、羈押時，雖無
    搜索票，得逕行搜索其身體、隨身攜帶之物件、所使用之交
    通工具及其立即可觸及之處所；刑事訴訟法第130條亦定有
    明文。本件被告己○○、乙○○經警員余昇峰當場查獲涉有
    賭博犯行後，被告己○○、乙○○即屬現行犯，依據刑事訴
    訟法第88條之規定，自得逕行逮捕之。又據刑事訴訟法第
    130條之規定，於逮捕時，對於其身體、隨身攜帶之物件及
    其立即可觸及之處所，自可逕行搜索，亦可依據上開刑事訴
    訟法第133條之規定，就現場可得為證據或得沒收之物，命
    保管人被告己○○提出或交付而扣押之。本件員警於逮捕現
    行犯即被告己○○、乙○○後（見警卷第32、34頁逕行逮捕
    通知書），即命保管人己○○、丙○○、乙○○將如附表所
    示可得為證據亦得沒收之物提出並扣押（見警卷第16、17頁
    扣押筆錄），其執行逮捕及扣押程序均無違法之處，本件之
    扣押物品自得為證據。被告戊○○、丁○○、甲○○、丙○○、己○○之共同選任辯護人抗辯本件扣押物品係由員警余
    昇峰非法搜索而來，並無證據能力云云，顯屬誤會。
乙、實體方面
壹、有罪部分
一、訊據被告戊○○、己○○、乙○○固均承認店內擺放之電玩
    機台均係押注性質，若押中便會出現賠率不等之分數，未押
    中則分數歸機台所有，惟均否認有以分數兌換現金之之賭博
    行為。被告乙○○辯稱，伊係拿100元現金要向店員己○○
    換代幣，並非向己○○兌換現金；被告己○○辯稱，並未兌
    換現金予乙○○，是乙○○拿現金要換代幣，就被警察抓到
    了；被告戊○○辯稱，伊店內並無兌換現金云云。
二、經查：
(一)、被告乙○○於96年10月31日上午11時55分許，在上址「大鑽
    電子遊戲場」把玩「黃金賽馬」機具，以所得之分數100分
    ，向店員己○○兌換現金100元時，為警當場查獲等情，業
    據警員余昇峰96年12月12日偵訊時以證人身分具結證稱：於
    96 年10月31日上午10時多，伊到店內把玩電玩，約於11時
    50分許，把玩電玩完畢起來走動，剛好乙○○也從椅子上起
    身，她就向己○○表示要洗分，己○○走過來電玩，看了電
    玩上的分數後，將分數按掉，二人就走到櫃檯旁，己○○走
    進櫃檯內，拿出100元交給乙○○，等乙○○拿到錢後，伊
    就表明身份加以取締。有看到乙○○把玩機台上的分數是
    100分等語（見96年度偵字第16586號卷第28頁）。復於於本
    院審理時結證稱：伊接獲指示至案發地點查緝賭博電玩，為
    先了解該店是否涉及賭博，於97年10月31日早上10時許由超
    商進入「大鑽電子遊戲場」，由店員即被告己○○負責為伊
    兌換代幣，伊把玩完畢，跟被告己○○說要洗分不玩要走時
    ，己○○就將機台上之分數洗掉，並將放在幣盒下面的現金
    500元交給伊。接著被告乙○○也跟被告己○○說要洗分，
    己○○來看分數100分，就將分數按掉，伊就跟著被告己○○及乙○○到櫃檯，看到己○○走到櫃檯裡面拿100元交給
    乙○○，當時伊站在乙○○身後，己○○在櫃檯最裡面抽屜
    拿了100元交給乙○○手上時，伊抓住乙○○的手，且表明
    伊是警察，當時己○○表示說是要兌換代幣，乙○○就跟著
    說是兌換代幣等語（見本院卷第106至114頁）。經核證人余
    昇峰上開二次證述內容，雖於偵訊中未陳述其本身有向被告
    己○○兌換現金一節，然關於被告乙○○向己○○兌換現金
    之情形，則前後互核相符，且證人余昇峰雖為查緝警員，然
    其與被告並不相識，亦無仇怨，並無設詞誣攀之理，其證詞
    應堪採信。
(二)、又證人乙○○於96年10月31日於警詢時陳稱：其於96年10月
    31 日10時30分許進入店內，向己○○以150元兌換代幣15枚
    ，把玩編號C1的賽馬機台，輸新台幣50元後，因上班快遲到
    ，便向店員己○○兌換現金100元，己○○本來要依電玩上
    之分數兌換代幣給伊，但伊表示下次不一定會到該店把玩電
    玩，拿代幣也沒有用，所以己○○就拿100元給伊等語（見
    警卷第12、13頁），核與上開證人余昇峰之證詞相符。被告
    戊○○、丁○○、甲○○、丙○○、己○○等五人之共同辯
    護人雖辯稱，被告乙○○之警詢筆錄係由警員誘導詢問而來
    ，並非乙○○自行陳述云云，惟查，本院於97年4月29日勘
    驗上開警詢錄音帶，重要之內容如下：「我（指乙○○）是
    跟她說，叫她來我要上班了。本來我都是放著啦。我本來是
    先放著叫她（指己○○）先幫我看著，她說這樣麻煩，她怕
    有人去玩。（警問：剩100分洗多少錢給你？）洗100元而已
    。（警問：己○○看完分數後在什麼地方交錢給你？）櫃檯
    旁邊。我不知道那是警察，我洗100塊而已，我當作他是跟
    我開玩笑的。（警問：妳說你都去那邊買飲料，不曾去那邊
    把玩電玩，今天第一次，那為什麼知道那邊的電玩機台可以
    洗分換現金？你怎麼知道的？）我本來不知道啊。我跟那個
    小姐說，她是說她要拿代幣給我，我說我拿那個代幣沒用，
    她就說可以先暫放那邊，我就說我又不一定要再來。（警問
    ：妳說拿代幣沒用後，己○○怎麼說？）她就拿100塊給我
    。（警問：她就拿100塊，紙鈔1張給你嘛？）對。」（完整
    之勘驗內容見本院卷第72至74頁）。警訊筆錄雖與上開錄音
    帶之勘驗譯文，並未逐字逐句相符，但其中關於己○○確實
    有兌換現金100元與乙○○之情節，均係由被告乙○○自行
    陳述，並非由警員在問題中參入答案之方式由乙○○回答，
    並無誘導詢問之情形。綜上，本院認被告乙○○之警詢筆錄
    ，應係根據其自由意志下陳述之紀錄，應堪採信。
(三)、雖被告乙○○於同日嗣後偵訊時以被告身分陳稱：其剛拿現
    金50元換5個代幣，玩賽馬機台，後來玩完之後又拿100元要
    向己○○換代幣，並不是要換現金，是警察弄錯了等語（見
    偵卷第11頁）；復於本院審理時以證人身分具結證稱：其跟
    被告己○○兌換代幣，第一次先換50元，再換100元，但是
    要換100元時警察就跑出來了，（問：如何被警察查獲？）
    當時手裡抓著100元要去向被告己○○換代幣，警察就跑出
    來抓住我的手說那100元是被告己○○拿給我的，就把我100
    元拿走等語（見本院卷第86、87頁），並證稱：其警詢供述
    不實在，當時看到警察就很緊張，不知道自己在說什麼，警
    察沒有逼我，但只是說配合他們就可以趕快回去，若沒有配
    合會到第二天才能回去，在店裡就有兩、三個警察這樣說等
    語（見本院卷第88、89頁）。惟查，被告乙○○於偵訊及本
    院審理時之證述，與其警詢陳述內容顯不相符，復與證人余
    昇峰證述不符。證人余昇峰於本院審理時證述稱：伊於查獲
    當時係與被告保持約2、3步之距離，被告乙○○站在櫃檯入
    口，己○○走到櫃檯最裡面從抽屜拿出100元，再走到櫃檯
    入口處拿給被告乙○○，這整個過程伊都有看見（見本院卷
    第113、114頁）。依經驗法則，若被告乙○○持現金100元
    向己○○兌換代幣，則係由乙○○將現金交付予己○○，而
    非由己○○將現金交付予乙○○，況證人余昇峰站在與被告
    二人距離僅2、3步之處，相當接近，對於被告二人之動作應
    該看的相當清楚，應不致於將交付現金之動作看錯，證人余
    昇峰既已明確證述伊看見己○○自櫃檯內抽屜取出現金100
    元交付乙○○，則衡諸常情，應係己○○將乙○○洗分所兌
    換之現金100元交付乙○○，始符合實情。且證人余昇峰復
    證稱，伊查獲被告己○○兌換現金予乙○○當時，己○○即
    表示說乙○○是要兌換代幣，乙○○就跟著說是兌換代幣等
    語（見本院卷第106至114頁），足認乙○○嗣後於偵訊及審
    理中所述其手持100元係為向己○○兌換代幣，而非自己○○手中取得兌換之現金等情，應係事後迴護之詞，不值採信
    ，而應以其於警詢中所述較為可採。
(四)、綜上所述，應以證人余昇峰之證述以及被告兼證人乙○○於
    警詢中之陳述為可採，本院認定被告己○○確實有兌換現金
    100元予被告乙○○之行為。而被告戊○○為上開電動遊戲
    場之負責人，業據其自白在卷，其對於被告己○○、乙○○
    上開犯行自不能諉為不知，並有讓渡證書、房屋租賃契約書
    、臺南縣政府營利事業登記證、臺南縣政府電子遊戲場營業
    級別證、現場檢查紀錄表、搜索、扣押筆錄、扣押物品目錄
    表、現場圖、保管條及現場照片附於警卷足稽，被告戊○○
    、己○○、乙○○之賭博犯行，已堪認定，應依法論科。
三、核被告戊○○、己○○、乙○○所為，均係犯刑法第266條
    第1項之在公眾得出入之場所賭博罪。按刑事法若干犯罪行
    為態樣，本質上原具有反覆、延續實行之特徵，立法時既予
    特別歸類，定為犯罪構成要件之行為要素，則行為人基於概
    括之犯意，在密切接近之一定時、地持續實行之複次行為，
    倘依社會通念，於客觀上認為符合一個反覆、延續性之行為
    觀念者，於刑法評價上，即應僅成立一罪。學理上所稱「集
    合犯」之職業性、營業性或收集性等具有重複特質之犯罪均
    屬之，例如經營、從事業務、收集、販賣、製造、散布等行
    為概念者是（最高法院95年度臺上字第4686號刑事判決意旨
    參照）。準此，被告戊○○、己○○於上開時、地擺放具有
    賭博性電玩，而與不特定之賭客賭博之行為，既含有多次性
    與反覆性，則其在同一時期內多次、反覆經營上述事業，應
    屬集合犯，而論以一罪。被告戊○○、己○○二人就上開賭
    博犯行，有犯意聯絡及行為分擔，應論以共同正犯。爰審酌
    被告戊○○、己○○不思正當經營事業，竟藉由經營電子遊
    戲場業或在電子遊戲場工作之機會，與客人賭博財物，被告
    乙○○不思從事正當娛樂，而把玩電動遊戲機具與人賭博財
    物，破壞社會善良風氣，且均矢口否認犯行，惟念其均無前
    科，素行尚稱良好，及其犯罪動機、手段、造成之損害等一
    切情狀，分別量處如主文所示之刑，並諭知罰金易服勞役之
    折算標準，以資懲儆。扣案如附表編號一至十七所示之物，
    分別為當場賭博器具及在兌換籌碼處之財物，有扣押物品清
    單一紙在卷可憑，不問屬於犯人與否，均應依刑法第266條
    第2項之規定，宣告沒收之。附表編號十八之物則為被告戊○○所有供其與不特定對象以電動機具賭博所使用之物，爰
    依刑法第38條第1項第2款之規定，宣告沒收之。
三、公訴意旨另以：被告戊○○、己○○前揭行為，亦該當刑法
    刑法第268條之意圖營利，供給賭博場所及聚眾賭博罪嫌云
    云。然查，按刑法第268條之意圖營利，供給賭博場所或聚
    眾賭博罪，行為人須有意圖營利之犯意始克成立，所謂意圖
    營利，係指藉以賺取經濟上之利益，即俗稱之抽頭而言，茍
    行為人賭博之目的係圖藉贏得財物，則非此所謂之意圖營利
    。經查，被告戊○○、己○○係在上開電子遊戲場利用賭博
    性電子遊戲機與其他賭客對賭，並藉此射倖之賭博方式，計
    算輸贏，既未抽頭，賭客間亦無對賭之行為，即難認被告戊○○、己○○有藉此營利之意圖，公訴意旨認被告戊○○、
    己○○涉犯刑法第268條罪嫌，應係誤會。惟此部分與前揭
    被告戊○○、己○○前開涉犯刑法第266條第1項之賭博罪部
    分，有想像競合之裁判上一罪之關係，爰不另為無罪之諭知
    ，附此敘明。
貳、無罪部分
一、戊○○被訴電子遊戲場業管理條例第22條之罪部分
(一)、公訴意旨另以：戊○○於民國96年9月1日，自張泰傑處受讓
    臺南縣善化鎮○○路387號1樓「大金電子遊戲場」及389號1
    樓「大鑽電子遊戲場」，並未辦理負責人之變更登記，即在
    上開389號1樓「大鑽電子遊戲場」內經營電子遊戲場業，因
    認被告戊○○另涉有電子遊戲場業管理條例第22條之罪嫌云
    云。公訴人認被告戊○○涉有上開犯行，係以讓渡證書、臺
    南縣政府營利事業登記證為據。訊據被告雖坦承其於受讓上
    開電子遊戲場後，並未辦理變更登記，惟否認涉有電子遊戲
    場業管理條例第22條之罪嫌。
(二)、按經營電子遊戲場業，應依公司法或商業登記法辦理公司或
    商業登記；未依本條例規定辦理營利事業登記者，不得經營
    電子遊戲場業，電子遊戲場業管理條例第10條第1項前段、
    第15條分別定有明文。而上開第15條所謂之「未依本條例規
    定辦理營利事業登記者」，係指未依同條例第11條第1項申
    請營利事業登記證及營業級別證，進而取得營利事業登記而
    言，並不包含辦理營利事業登記後，登記事項有變更，卻未
    辦理變更登記之情形。營利事業登記之負責人於登記後倘有
    變更，因電子遊戲場業管理條例並無關於負責人變更登記之
    相關規定，則新任負責人本得回歸普通規定，依據商業登記
    法第15條之規定申請變更登記，若有違反者，則由行政機關
    依據商業登記法第33條之規定課以行政罰鍰，尚不得以電子
    遊戲場業管理條例第22條之罪相繩。
(三)、綜上所述，公訴人遽以被告戊○○未辦理變更負責人之登記
    ，而認其違反電子遊戲場業管理條例第15條之規定，應論以
    同條例第22條之云云，顯屬誤會，就被告戊○○被訴此部分
    之犯行，應諭知無罪之判決。
二、丁○○、甲○○、丙○○部分
(一)、公訴意旨另以：共同被告戊○○自96年9月1日起僱傭與之有
    賭博財物犯意聯絡之店員即被告丁○○、甲○○、丙○○，
    在上開遊戲埸內擔任為賭客開分及洗分、兌換現金之工作，
    丙○○並擔任店長一職，因認被告丁○○、甲○○、丙○○
    亦涉有刑法第266條第1項之在公眾得出入之場所賭博罪嫌及
    刑法第268條之意圖營利聚眾賭博罪及提供賭博場所罪嫌。
(二)、按不能證明被告犯罪者，應諭知無罪之判決。又犯罪事實應
    依證據認定之，無證據不得認定犯罪事實，刑事訴訟法第
    301條第1項、第154條第2項分別定有明文。再事實之認定，
    應憑證據，如未能發現相當證據，或證據不足以證明，自不
    能以推測或擬制之方法，以為裁判基礎；被告否認犯罪事實
    所持之辯解，縱屬不能成立，仍非有積極證據足以證明其犯
    罪行為，不得遽為有罪之認定；又所謂認定犯罪事實之證據
    ，係指足以認定被告確有犯罪行為之積極證據而言，而認定
    犯罪事實所憑之證據，雖不以直接證據為限，間接證據亦包
    括在內，然而無論直接或間接證據，其為訴訟上之證明，須
    於通常一般人均不致有所懷疑，而得確信其為真實之程度，
    始得據之為有罪之認定，倘其證明尚未達到此一程度，而有
    合理懷疑存在時，自應對被告為有利之認定，而為無罪判決
    之諭知。
(三)、公訴人認定被告丁○○、甲○○、丙○○涉有上開犯行，係
    以被告丁○○、甲○○、丙○○於偵查中之陳述、證人即共
    同被告己○○於警詢及偵查中之證述、證人余昇峰偵查中之
    證述、扣案之機具、物品及賭資、96年12月31日勘驗筆錄及
    照片等，為主要論據。訊據被告丁○○、甲○○均辯稱當天
    並未在場，且渠等從未兌換現金予客人，只有兌換積分卡；
    被告丙○○辯稱，伊雖在現場，但係應被告戊○○之要求，
    在場處理超商廠商點貨事宜，並未兌換現金予客人，不足以
    認定有參與賭博犯行等語。
(四)、經查，本件經警察查獲當時，被告丁○○、甲○○確實不在
    現場，業據證人余昇峰於本院時審證稱，被告丙○○一直站
    在櫃檯邊，有兌換一兩次代幣給他，其他被告並未在場等語
    （見本院卷第115頁），又共同被告戊○○於偵訊時證稱：
    自伊於96年9月份頂讓該店時，丙○○即已因懷孕而辭職等
    語（見96年度偵字第16586號卷第27頁）。足認被告丁○○
    、甲○○、丙○○上開辯詞並非子虛。依據卷內證據所示，
    並無足證被告丁○○、甲○○、丙○○參與賭博犯行之證據
    ，尚難僅憑丁○○、甲○○係受僱於共同被告戊○○，或是
    被告丙○○於案發時在場，即遽認被告丁○○、甲○○、丙○○亦涉有刑法第266條之賭博罪，或第268條之意圖營利提
    供場所及聚眾賭博罪。
(五)、綜上所述，被告丁○○、甲○○、丙○○上開被訴刑法第
    266條及第268條之犯行，公訴人所提出之證據及指出之證明
    方法，尚不足為被告有罪之證明，或說服本院形成被告為有
    罪之心證。此外，復查無其他積極證據足資證明被告確有上
    開公訴人所指犯行，依法應諭知被告丁○○、甲○○、丙○○無罪之判決。
據上論斷，應依依刑事訴訟法第299條、第301條第1項，刑法第
28條、第266條第1項前段、第2項、第38條第1項第2款、第42條
第1項，刑法施行法第1條之1第1項、第2項前段，逕判決如主文
。
本案經檢察官庚○○到庭執行職務。
中    華    民    國    97    年    11    月    7     日
                  刑事第十庭    法  官  高如宜
以上正本證明與原本無異。
如不服本判決應於收受本判決後10日內向本院提出上訴書狀，並
應敘述具體理由。其未敘述上訴理由者，應於上訴期間屆滿後20
日內向本院補提理由書狀（均須按他造當事人之人數附繕本）「
切勿逕送上級法院」。
                                書記官  陳姿利
中    華    民    國    97    年    11    月    21    日
附錄本案論罪法條：
刑法第266條
在公共場所或公眾得出入之場所賭博財物者，處1千元以下罰金
。但以供人暫時娛樂之物為賭者，不在此限。
當場賭博之器具與在賭檯或兌換籌碼處之財物，不問屬於犯人與
否，沒收之。
附表：
┌───┬──────────────────┐
│編號  │扣  案  物  品  名  稱    │數   量 │
├───┼─────────────┼────┤
│ 一   │大舞台機具                │1臺     │
├───┼─────────────┼────┤
│ 二   │春秋三代機具              │1臺     │
├───┼─────────────┼────┤
│ 三   │戰象機具                  │1臺     │
├───┼─────────────┼────┤
│ 四   │彩金世界機具              │1臺     │
├───┼─────────────┼────┤
│ 五   │金蘋果樂園機具            │2臺     │
├───┼─────────────┼────┤
│ 六   │滿貫大亨機具              │2臺     │
├───┼─────────────┼────┤
│ 七   │水果盤機具                │2臺     │
├───┼─────────────┼────┤
│ 八   │黃金賽馬機具              │3臺     │
├───┼─────────────┼────┤
│ 九   │星鑽迷13機具              │3臺     │
├───┼─────────────┼────┤
│ 十   │戰國風雲機具              │2臺     │
├───┼─────────────┼────┤
│ 十一 │超悟空機具                │5臺     │
├───┼─────────────┼────┤
│ 十二 │星鑽97機具                │7臺     │
├───┼─────────────┼────┤
│ 十三 │現金（櫃檯內扣得）        │新台幣  │
│      │                          │7367元  │
├───┼─────────────┼────┤
│ 十四 │積分卡（櫃檯內扣得）      │45張    │
├───┼─────────────┼────┤
│ 十五 │代幣                      │6054個  │
│      │（櫃檯內扣得4042個、機台內│        │
│      │扣得2012個）              │        │
├───┼─────────────┼────┤
│ 十六 │IC板                      │57塊    │
├───┼─────────────┼────┤
│ 十七 │賭資（在櫃檯處被告乙○○手│新台幣  │
│      │上扣得）                  │100元   │
├───┼─────────────┼────┤
│ 十八 │電子遊戲場各機台進出分數統│6張     │
│      │計表                      │        │
└───┴─────────────┴────┘


司法院資訊處製作；財團法人民間司法改革基金會備份。
